【裁判字號】    97,易,1950
【裁判日期】    971216
【裁判案由】    竊盜
【裁判全文】
臺灣彰化地方法院刑事判決              97年度易字第1950號
公  訴  人  臺灣彰化地方法院檢察署檢察官
被      告  甲○○
                    現另案在臺灣彰化監獄彰化分監執行中
上列被告因竊盜案件，經檢察官提起公訴（九十七年度偵字第九
四九三號），本院判決如下：
    主  文
甲○○犯如附表所示之罪，各處如附表所示之刑。應執行有期徒
刑壹年捌月。
    事  實
一、甲○○前因竊盜案件，經本院以九十三年度易字第六五號判
    處有期徒刑一年六月確定，因施用第一級毒品案件，經本院
    以九十三年度訴字第一五三號判處有期徒刑八月確定，上開
    二案，再經本院以九十三年度聲字第一一六七號裁定合併定
    其應執行之刑為有期徒刑二年一月確定，嗣經送監執行，於
    民國九十五年一月二十六日因縮短刑期假釋出監付保護管束
    ，甫於九十五年四月十三日因縮刑期滿未經撤銷假釋，而執
    行完畢。又因施用第一級毒品案件，經本院以九十七年度訴
    字第一七四○號判處有期徒刑八月確定，因施用第一級毒品
    案件，經本院以九十七年度訴字第二○九八號分別判處有期
    徒刑十月、八月，應執行有期徒刑一年三月確定，因竊盜案
    件，經本院以九十七年度易字第一二○四號判處有期徒刑四
    月確定，因施用第一級毒品案件，經本院以九十七年度訴字
    第二四九五號判處有期徒刑十月確定，因施用第一級毒品案
    件，經本院以九十七年度訴字第二七○九號判處有期徒刑八
    月確定，上開案件，嗣於九十七年十一月十九日送監接續執
    行，現仍在臺灣彰化監獄彰化分監執行中。詎甲○○仍不知
    悔改，復於意圖為自己不法所有之竊盜犯意，先後於如附表
    所示之時間、地點，分別以如附表所示之方法，竊取如附表
    所示之被害人財物。嗣於九十七年九月十一日上午九時許，
    為警在彰化縣員林鎮○○里○○路與浮圳路口盤查，在未被
    有偵查犯罪職權之機關或公務員發覺其如附表所示八件竊盜
    犯行前，主動向前來盤查之彰化縣警察局員林分局東山派出
    所警員表示其如附表所示八件竊盜犯行，而自首接受裁判。
二、案經乙○○訴由彰化縣警察局員林分局報告臺灣彰化地方法
    院檢察署檢察官偵查起訴。
    理  由
一、按被告以外之人於審判外之言詞或書面陳述，除法律有規定
    者外，不得作為證據。被告以外之人於偵查中向檢察官所為
    之陳述，除顯有不可信之情況者外，得為證據。被告以外之
    人於審判外之陳述，雖不符前四條之規定，而經當事人於審
    判程序同意作為證據，法院審酌該言詞陳述或書面陳述作成
    時之情況，認為適當者，亦得為證據。當事人、代理人或辯
    護人於法院調查證據時，知有第一百五十九條第一項不得為
    證據之情形，而未於言詞辯論終結前聲明異議者，視為有前
    項之同意。刑事訴訟法第一百五十九條第一項、第一百五十
    九條之一第二項、第一百五十九條之五分別定有明文。經查
    ：
  (一)證人即被害人辛○○、丁○○、戊○○、壬○○、庚○○、
    告訴人乙○○於偵查中向檢察官所為證述，雖係被告以外之
    人於審判外之言詞陳述，為傳聞證據，然其等於偵查中向檢
    察官所為證述，既經具結（偵卷第三七至四二頁），且本院
    審酌該等言詞陳述係由證人出於自由意識而陳述，又無其他
    證據足認該等陳述有何顯不可信之情事等一切情況，依刑事
    訴訟法第一百五十九條之一第二項規定，認上開證人於偵訊
    中之證述，得採為認定本件犯罪事實所憑之證據。
  (二)證人乙○○、辛○○、丁○○、戊○○、壬○○、庚○○、
    證人即被害人己○○、丙○○於警詢時之證述，雖亦屬被告
    以外之人於審判外之言詞陳述，為傳聞證據，然經本院於審
    理時當庭直接提示而為合法之調查，公訴人、被告均未於言
    詞辯論終結前聲明異議，本院復審酌該等言詞陳述係由證人
    出於自由意識而陳述，並無非法取證之情況，依刑事訴訟法
    第一百五十九條之五之規定，認上開證人於警詢時之證述，
    應得採為認定本件犯罪事實所憑之證據。
二、訊據被告甲○○對於上開竊盜之犯行，均坦承不諱，核與證
    人己○○、丙○○於警詢時，證人辛○○、丁○○、戊○○
    、壬○○、乙○○、庚○○於警詢、偵訊時，證述之情節相
    符，復有照片八幀在卷可稽，足徵被告之自白確與事實相符
    。本件事證明確，被告甲○○竊盜之犯行，均堪認定。
三、按刑法三百二十一條第一項第二款之「門扇」專指門戶而言
    ，而所謂「其他安全設備」，指門扇牆垣以外，依通常觀念
    足認防盜之一切設備而言。經查，本件如附表編號八所示之
    房屋後門，原經被害人庚○○以木板封閉防竊，於被告竊盜
    之時，遭被告以破壞木板方式，自後門侵入該房屋，按諸前
    揭說明，該木板雖非門扇，仍應屬刑法第三百二十一條第一
    項第二款所稱之其他安全設備至明。是核被告所為如附表編
    號八所示部分，係犯刑法第三百二十一條第一項第二款之毀
    壞安全設備竊盜罪；如附表編號一至七所示部分，均係犯刑
    法第三百二十條第一項之竊盜罪。被告所為如附表所示八次
    竊盜犯行，係犯意各別，行為互殊，應予分論併罰。被告前
    因竊盜案件，經本院以九十三年度易字第六五號判處有期徒
    刑一年六月確定，因施用第一級毒品案件，經本院以九十三
    年度訴字第一五三號判處有期徒刑八月確定，上開二案，再
    經本院以九十三年度聲字第一一六七號裁定合併定其應執行
    之刑為有期徒刑二年一月確定，嗣經送監執行，於九十五年
    一月二十六日因縮短刑期假釋出監付保護管束，甫於九十五
    年四月十三日因縮刑期滿未經撤銷假釋，而執行完畢，此有
    臺灣彰化地方法院檢察署刑案資料查註資料紀錄表及臺灣高
    等法院被告前案紀錄表各一份在卷可考，其於受有期徒刑執
    行完畢後，五年以內故意再犯本件有期徒刑以上之八罪，均
    為累犯，應依刑法第四十七條第一項規定，各加重其刑。再
    被告為如附表所示八次竊盜犯行後，均係在未被有偵查犯罪
    職權之機關或公務員發覺其犯罪前，即主動向彰化縣警察局
    員林分局東山派出所警員表示其犯行，而自首接受裁判，此
    有警詢筆錄各一份在卷可佐，爰依刑法第六十二條前段規定
    ，各減輕其刑，並均依刑法第七十一條第一項規定，與前開
    加重其刑部分，先加後減。爰審酌被告正值青壯之年，竟不
    思以正當途徑獲取所需，僅因缺錢花用，即任意竊取他人財
    物，不僅輕忽他人財產法益，並嚴重破壞社會秩序，然考量
    其竊盜手段尚屬平和，所得財物金額不高，被害人所受損害
    尚屬輕微，及其犯罪之動機、目的、智識程度、生活狀況，
    暨犯罪後坦承犯行，態度尚屬良好等一切情狀，分別量處如
    主文所示之刑，並定其應執行之刑。
據上論斷，應依刑事訴訟法第二百九十九條第一項前段，刑法三
百二十條第一項、第三百二十一條第一項第二款、第四十七條第
一項、第六十二條前段、第五十一條第五款，刑法施行法第一條
之一，判決如主文。
本案經檢察官林子翔到庭執行職務。
中    華    民    國    97    年    12    月    16    日
                        刑事第六庭    法  官  鄭舜元
以上正本證明與原本無異。
如不服本判決應於收受判決後10日內向本院提出上訴書狀，並
應敘述具體理由。其未敘述上訴理由者，應於上訴期間屆滿後
20日內向本院補提理由書(均須按他造當事人之人數附繕本)
「切勿逕送上級法院」。
告訴人或被害人對於判決如有不服具備理由請求檢察官上訴者，
其上訴期間之計算係以檢察官收受判決正本之日期為準。
中    華    民    國    97    年    12    月    16    日
                                      書記官  陳秀香
  附表：甲○○竊盜案件：
┌──┬────────┬────────────────┬───────┬─────────┐
│編號│ 犯罪時間、地點 │犯罪方法、被害人、所得財物      │所犯法條      │宣告刑            │
├──┼────────┼────────────────┼───────┼─────────┤
│一  │九十七年七月二十│騎乘腳踏車前往上開建築工地，利用│刑法第三百二十│甲○○竊盜，累犯，│
│    │日下午一時許，在│該建築工地尚未裝設門扇之機會，自│條第一項之竊盜│處有期徒刑三月。  │
│    │彰化縣埔心鄉油車│大門侵入該建築工地（無故侵入他人│罪。          │                  │
│    │村埔心段油車店小│建築物部分，未據告訴），徒手竊取│              │                  │
│    │段四一六地號、謝│辛○○所有之槽型鋼筋一捆（價值約│              │                  │
│    │新春所有之建築工│新臺幣【下同】一千五百元），得手│              │                  │
│    │地。            │後，旋即騎乘上開腳踏車將竊得之物│              │                  │
│    │                │品載運至彰化縣埔心鄉某處（起訴書│              │                  │
│    │                │誤載為員林鎮○○路），以一百五十│              │                  │
│    │                │元之價格出售予不詳流動資源回收商│              │                  │
│    │                │，所得款項已花用殆盡。          │              │                  │
├──┼────────┼────────────────┼───────┼─────────┤
│二  │九十七年七月二十│騎乘腳踏車前往上開空地，徒手竊取│刑法第三百二十│甲○○竊盜，累犯，│
│    │六日上午十一時許│丁○○所有之鐵製菜棚支架十三支（│條第一項之竊盜│處有期徒刑三月。  │
│    │，在彰化縣員林鎮│價值合計約一千元），得手後，旋即│罪。          │                  │
│    │源潭里源潭路十七│騎乘上開腳踏車將竊得之物品載運至│              │                  │
│    │之四五號、丁○○│彰化縣員林鎮○○路附近，以一百八│              │                  │
│    │居所後側之空地。│十元之價格出售予不詳流動資源回收│              │                  │
│    │                │商，所得款項已花用殆盡。        │              │                  │
├──┼────────┼────────────────┼───────┼─────────┤
│三  │九十七年七月三十│騎乘腳踏車前往上開倉庫外，徒手竊│刑法第三百二十│甲○○竊盜，累犯，│
│    │一日中午十二時許│取己○○所有之鐵塊一個、鋁門一片│條第一項之竊盜│處有期徒刑三月。  │
│    │，在彰化縣員林鎮│（價值合計約一千五百元），得手後│罪。          │                  │
│    │新生路七八一號、│，旋即騎乘上開腳踏車將竊得之物品│              │                  │
│    │己○○所有之倉庫│載運至彰化縣員林鎮○○路附近，以│              │                  │
│    │外。            │三百元之價格出售予不詳流動資源回│              │                  │
│    │                │收商，所得款項已花用殆盡。      │              │                  │
├──┼────────┼────────────────┼───────┼─────────┤
│四  │九十七年八月三日│騎乘腳踏車前往上開建築工地，利用│刑法第三百二十│甲○○竊盜，累犯，│
│    │下午一時許，在彰│該建築工地尚未裝設門扇之機會，自│條第一項之竊盜│處有期徒刑三月。  │
│    │化縣員林鎮南平里│大門侵入該建築工地（無故侵入他人│罪。          │                  │
│    │至平街十一號杜威│建築物部分，未據告訴），徒手竊取│              │                  │
│    │美語學校對面、蔡│戊○○所有之鐵製支架六支（價值合│              │                  │
│    │長志所有之建築工│計約一千元），得手後，旋即騎乘上│              │                  │
│    │地。            │開腳踏車將竊得之物品載運至彰化縣│              │                  │
│    │                │員林鎮○○街附近，以二百元之價格│              │                  │
│    │                │出售予不詳流動資源回收商，所得款│              │                  │
│    │                │項已花用殆盡。                  │              │                  │
├──┼────────┼────────────────┼───────┼─────────┤
│五  │九十七年八月中旬│騎乘腳踏車前往上開工寮，利用該工│刑法第三百二十│甲○○竊盜，累犯，│
│    │某日中午十二時許│寮未上鎖之機會，自大門侵入該工寮│條第一項之竊盜│處有期徒刑三月。  │
│    │，在彰化縣埔心鄉│（無故侵入他人建築物部分，未據告│罪。          │                  │
│    │新興段七十號、謝│訴），徒手竊取壬○○所有之鋁門三│              │                  │
│    │盧味所有之工寮。│片（價值合計約一千元），得手後，│              │                  │
│    │                │旋即騎乘上開腳踏車將竊得之物品載│              │                  │
│    │                │運至彰化縣員林鎮○○街附近，以四│              │                  │
│    │                │百元之價格出售予不詳流動資源回收│              │                  │
│    │                │商，所得款項已花用殆盡。        │              │                  │
├──┼────────┼────────────────┼───────┼─────────┤
│六  │九十七年八月下旬│騎乘腳踏車前往上開廢棄工廠，利用│刑法第三百二十│甲○○竊盜，累犯，│
│    │某日上午十時許，│該廢棄工廠大門旁留有空隙之機會，│條第一項之竊盜│處有期徒刑三月。  │
│    │在彰化縣埔心鄉埔│自空隙侵入該廢棄工廠（無故侵入他│罪。          │                  │
│    │心村員鹿路三段二│人建築物部分，未據告訴），徒手竊│              │                  │
│    │九四號、乙○○所│取乙○○所有之鋁窗五片，得手後，│              │                  │
│    │有之廢棄工廠。  │旋即騎乘上開腳踏車將竊得之物品載│              │                  │
│    │                │運至彰化縣埔心鄉○○路附近，以四│              │                  │
│    │                │百元之價格出售予不詳流動資源回收│              │                  │
│    │                │商，所得款項已花用殆盡。        │              │                  │
├──┼────────┼────────────────┼───────┼─────────┤
│七  │九十七年八月底某│騎乘腳踏車前往上開倉庫，利用該倉│刑法第三百二十│甲○○竊盜，累犯，│
│    │日上午十一時許，│庫圍籬下方破損而留有空隙之機會，│條第一項之竊盜│處有期徒刑三月。  │
│    │在彰化縣大村鄉擺│自圍籬空隙侵入該倉庫（無故侵入他│罪。          │                  │
│    │塘村擺塘巷十七之│人建築物部分，未據告訴），徒手竊│              │                  │
│    │十四號、丙○○所│取丙○○所有之鋁窗四片（價值合計│              │                  │
│    │有之倉庫。      │約八千元），得手後，旋即騎乘上開│              │                  │
│    │                │腳踏車將竊得之物品載運至彰化縣埔│              │                  │
│    │                │心鄉○○路附近，以二百元之價格出│              │                  │
│    │                │售予不詳流動資源回收商，所得款項│              │                  │
│    │                │已花用殆盡。                    │              │                  │
├──┼────────┼────────────────┼───────┼─────────┤
│八  │九十七年九月初某│騎乘腳踏車前往上開房屋，徒手破壞│刑法第三百二十│甲○○毀壞安全設備│
│    │日上午九時許，在│用以封閉該房屋後門、屬安全設備之│一條第一項第二│竊盜，累犯，處有期│
│    │彰化縣大村鄉過溝│木板，自後門侵入該房屋（無故侵入│款之毀壞安全設│徒刑七月。        │
│    │村員大路十二之三│他人建築物部分，未據告訴），徒手│備竊盜罪。    │                  │
│    │號、庚○○所有之│竊取庚○○所有之鋁窗三片（價值合│              │                  │
│    │房屋。          │計約一千元），得手後，旋即騎乘上│              │                  │
│    │                │開腳踏車將竊得之物品載運至彰化縣│              │                  │
│    │                │員林鎮○○街附近，以二百元之價格│              │                  │
│    │                │出售予不詳流動資源回收商，所得款│              │                  │
│    │                │項已花用殆盡。                  │              │                  │
└──┴────────┴────────────────┴───────┴─────────┘
附錄：論罪科刑法條
中華民國刑法第320條
意圖為自己或第三人不法之所有，而竊取他人之動產者，為竊盜
罪，處5年以下有期徒刑、拘役或5百元以下罰金。
意圖為自己或第三人不法之利益，而竊佔他人之不動產者，依前
項之規定處斷。
前二項之未遂犯罰之。
中華民國刑法第321條
犯竊盜罪而有左列情形之一者，處6月以上、5年以下有期徒刑：
一、於夜間侵入住宅或有人居住之建築物、船艦或隱匿其內而犯
    之者。
二、毀越門扇、牆垣或其他安全設備而犯之者。
三、攜帶兇器而犯之者。
四、結夥三人以上而犯之者。
五、乘火災、水災或其他災害之際而犯之者。
六、在車站或埠頭而犯之者。
前項之未遂犯罰之。


司法院資訊處製作；財團法人民間司法改革基金會備份。
